臺灣臺南地方法院刑事判決　　　　　　　94年度訴字第1482號
公　訴　人　臺灣臺南地方法院檢察署檢察官
被　　　告　甲○○
上列被告因違反毒品危害防制條例案件，經檢察官提起公訴（94
年度毒偵緝字第357號），被告就犯罪事實為有罪之陳述，本院
裁定進行簡式審判程序，判決如下：
    主  文
甲○○連續施用第一級毒品，累犯，處有期徒刑拾月；又持有第
二級毒品，累犯，處有期徒刑月，扣案第二級毒品安非他命壹
包（含包裝袋毛重零點壹公克）沒收銷燬之。應執行有期徒刑壹
年，扣案第二級毒品安非他命壹包（含包裝袋毛重零點壹公克）
沒收銷燬之。
    事  實
一、甲○○曾於民國九十三年間因酒後駕車公共危險案件，經本
    院以九十三年度交簡字第五五五號判處有期徒刑四月，於九
    十三年五月十日確定，入監執行後於九十三年十一月十八日
    執行完畢。其因違反毒品危害防制條例施用毒品案件，經本
    院以九十三年度毒聲字第三二九號裁定送觀察、勒戒後，因
    無繼續施用毒品之傾向，先於九十三年七月十九日釋放出所
    ，復由臺灣臺南地方法院檢察署檢察官於九十三年七月二十
    一日，以九十三年度毒偵緝字第二三八號為不起訴處分確定
    。詎甲○○仍未戒除毒癮，竟基於施用第一級毒品海洛因（
    以下簡稱海洛因）之概括犯意，於上開施用毒品案件觀察、
    勒戒執行完畢釋放後五年內，即九十四年五月中旬某日起至
    同年七月二十二日止，在臺南縣永康市○○○街附近等處，
    以將海洛因摻入礦泉水，再用注射肌肉之方式，連續施用海
    洛因多次。甲○○復另行起意，明知安非他命係毒品危害防
    制條例第二條第二項第二款所明定之第二級毒品，不得無故
    非法持有，竟於九十四年七月二十一日二十三時許，在臺南
    縣永康市大橋火車站男廁所地上，拾獲第二級毒品安非他命
    一包（含包裝袋毛重零點一公克，以下簡稱安非他命），乃
    無故持有之。嗣經警於九十四年七月二十二日十時三十分許
    ，在臺南縣永康市○○○街一四六號前盤查形跡可疑之甲○
    ○，並從其上衣左手邊口袋內，查獲安非他命一包，經其同
    意採集尿液送驗後，結果呈嗎啡陽性反應，始悉上情。
二、案經臺南縣警察局永康分局報告臺灣臺南地方法院檢察署檢
    察官偵查後提起公訴。
    理  由
一、本件被告甲○○所犯為死刑、無期徒刑、最輕本刑為三年以
    上有期徒刑以外之罪，亦非屬高等法院管轄之第一審案件，
    其於準備程序進行中，先就被訴事實為有罪之陳述，經法官
    告知簡式審判程序之旨，並聽取檢察官之意見後，依刑事訴
    訟法第二百七十三條之一第一項、第二百七十三條之二等規
    定，裁定由受命法官獨任進行簡式審判程序，且不受同法第
    一百五十九條第一項、第一百六十一條之二、第一百六十一
    條之三、第一百六十三條之一及第一百六十四條至第一百七
    十條所規定證據能力認定及調查方式之限制，合先敘明。
二、上開犯罪事實，業據被告於本院審理時自白承認（見本院卷
    第十六頁），而被告經員警實施採尿，送長榮大學依據酵素
    免疫分析法ＥＩＡ初步檢驗，以氣相層析質譜儀ＧＣ＼ＭＳ
    確認檢驗結果，確呈嗎啡陽性反應，有該確認報告及尿液送
    驗名冊各一份附卷可憑（見偵查卷一第二十、二一頁），復
    有安非他命一包扣案可證（見警卷第七頁），上開毒品以聯
    勤二○四廠製造之毒品檢驗盒試劑初步檢驗結果，確實為第
    二級毒品安非他命（含包裝袋毛重零點一公克），有毒品初
    步檢驗報告書一紙在卷足憑（見警卷第六頁），足認被告自
    白與事實相符，應可採信。綜上，本件事證明確，被告犯行
    應堪認定。
三、論罪科刑：
  (一)按觀察、勒戒或強制戒治執行完畢釋放後，五年內再犯毒品
    危害防制條例第十條之罪者，檢察官應依法追訴，同條例第
    二十三條第二項定有明文。查被告因施用毒品案件，經裁定
    送觀察、勒戒後，因無繼續施用毒品之傾向，先於九十三年
    七月十九日釋放出所，復於九十三年七月二十一日獲不起訴
    處分確定，有臺灣高等法院被告前案紀錄表一份在卷可憑（
    見本院卷第五、六、八頁），此次於五年內之九十四年五月
    中旬某日起再犯施用毒品罪，即應依刑事訴訟程序依法追訴
    、審理。
  (二)海洛因及安非他命分別係毒品危害防制條例第二條第二項第
    一款、第二款所明定之第一、二級毒品。核被告所為，係違
    反同條例第十條第一項之施用第一級毒品罪、第十一條第二
    項之持有第二級毒品罪。被告持有海洛因後進而施用，持有
    之低度行為，為施用之高度行為所吸收，不另論罪。又被告
    多次施用海洛因犯行，時間緊接，構成要件相同，且係基於
    概括犯意反覆為之，為連續犯，應依刑法第五十六條之規定
    論以一罪，並加重其刑。而被告前因酒後駕車公共危險案件
    ，經本院判處有期徒刑四月確定，於九十三年十一月十八日
    執行完畢，有臺灣高等法院被告前案紀錄表一份可憑（見本
    院卷第五頁），其受有期徒刑之執行完畢，五年以內再犯本
    件有期徒刑以上之罪，為累犯，依刑法第四十七條之規定就
    持有第二級毒品罪部分加重其刑，施用第一級毒品罪部分則
    遞加重其刑。所犯上開二罪間，犯意各別，罪名有異，應予
    分論併罰。爰審酌被告曾有傷害、酒後駕車公共危險、賭博
    、違反電子遊戲場業管理條例、多項前科（見本院卷第三至
    五頁），素行不佳，受施用毒品案件矯正後，仍繼續施用，
    足見被告戒毒意志薄弱，自制力不佳，惟被告於本院審理時
    能坦承犯行，態度尚稱良好等一切情狀，分別量處如主文所
    示之刑，並定其應執行刑，以資懲儆。
  (三)扣案第二級毒品安非他命一包（含包裝袋毛重零點一公克）
    ，為查獲之毒品，應依毒品危害防制條例第十八條第一項前
    段規定沒收銷燬之。
據上論斷，應依刑事訴訟法第二百九十九條第一項前段、第二百
七十三條之一第一項，毒品危害防制條例第十條第一項、第十一
條第二項、第十八條第一項前段，刑法第十一條前段、第五十六
條、第四十七條、第五十一條第五款，罰金罰鍰提高標準條例第
一條但書，判決如主文。
本案經檢察官葉耿旭到庭執行職務。
中　　華　　民　　國　　94　　年　　11　　月　　25　　日
　　　　　　　　　刑事第十一庭    法　官　李東柏
以上正本證明與原本無異。
如不服本判決，應於判決送達後十日內，向本院提出上訴狀。
  　　　　　　　　　　　　　　　　書記官　簡湘雲
中　　華　　民　　國　　94　　年　　11　　月　　25　　日
附錄本案論罪科刑法條全文：
毒品危害防制條例第十條第一項
施用第一級毒品者，處六月以上五年以下有期徒刑。
毒品危害防制條例第十一條第二項
持有第二級毒品者，處二年以下有期徒刑、拘役或新臺幣三萬元
以下罰金。
